# 新租赁准则中“使用权资产”和“租赁负债”疑问？

提问人：862457365 时间：2019-04-18 21:46:45
@chenyiwei 陈老师，您好!
根据准则第十六条 使用权资产应当按照成本进行初始计量。该成本包括：
（一）租赁负债的初始计量金额；
（二）在租赁期开始日或之前支付的租赁付款额，存在租赁激励的，扣除已享受的租赁激励相关金额；
（三）承租人发生的初始直接费用；
（四）承租人为拆卸及移除租赁资产、复原租赁资产所在场地或将租赁资产恢复至租赁条款约定状态预计将发生的成本。
疑问：
1 、从使用权资产构成来看大于租赁负债，准则要求确认使用权资产和租赁负债。那么借：使用权资产 贷：租赁负债 如何理解其差额？
2 、准则要求对 “使用权资产” 识别计提减值，需要考虑的因素是否可以理解为致使承租人在整个租赁期间内使用已识别资产的租赁目的无法实现或需要付出重大代价改变租赁使用方式的因素，比如承租人承租某个商铺，由于地震倒塌，这时应当对 “使用权资产”计提减值
3 、老准则相比新准则出于什么考量而要求确认 “使用权资产” 和 “租赁负债”
求陈老师指导，陈老师辛苦了，谢谢!

回答人：chenyiwei
1 、该差额中，（二）（三）都是在租赁期开始日直接贷记银行存款等科目，（四）则是按预期支出的折现值确认预计负债。
2 、使用权资产的减值和此前的亏损合同类似，但如果该项使用权资产不能独立产生现金流入的，应并入其所属资产组，按照《企业会计准则第 8号——资产减值》的规定进行减值测试和计提减值准备。
3 、基于 “控制使用权” 作为资产确认标准（这与以往以风险和报酬承担为主要标准是一个变化），资产负债显性化。